【裁判字號】    89,易,1026
【裁判日期】    890512
【裁判案由】    妨害公務
【裁判全文】
臺灣臺中地方法院刑事判決                        八十九年度易字第一二六號
    公  訴  人  台灣台中地方法院檢察署檢察官
    被      告  乙○○
    被      告  甲○○
右列被告等因妨害公務等案件，經檢察官提起公訴（八十九年度偵字第二七二五號）
，本院判決如左：
    主  文
乙○○服用酒類，不能安全駕駛動力交通工具而駕駛，處有期徒刑參月，如易科罰金
以參佰元折算壹日，緩刑貳年。
甲○○對於公務員依法執行職務時，施強暴，處有期徒刑參月，如易科罰金以參佰元
折算壹日；又於公務員依法執行職務時，當場侮辱，處有期徒刑貳月，如易科罰金以
參佰元折算壹日；應執行有期徒刑肆月，如易科罰金以參佰元折算壹日；緩刑貳年。
    事  實
一、乙○○於民國八十九年二月七日二十一時許，偕同甲○○在雇主家中飲酒，其明
    知服用酒類足以降低注意力，致無法安全駕駛動力交通工具，竟於酒後（酒精濃
    度測試值○‧六一毫克）已不能安全駕駛動力交通工具之情形下，猶駕駛車號Ｈ
    九–四二三三號自用小客車，內載甲○○，行駛在台中縣石岡鄉○○路上，沿路
    並亂鳴喇叭及任意超車，嗣行經豐勢路德成巷口時，為在場執行擴大臨檢巡邏之
    台中縣警察局東勢分局土牛派出所警員陳建祿、高豫輝發覺，隨即以警車鳴笛追
    緝約三百公尺後，始於豐勢路九十一巷口附近攔截查獲；詎甲○○（酒精濃度測
    試值一‧○一毫克，尚未達心神喪失或精神耗弱之程度）竟不服取締，除拒絕出
    示證件外，並基於妨害公務之犯意，出手拉扯正依法執行職務之警員陳建祿、高
    豫輝衣服，而對依法執行職務之公務員施強暴行為，復基於侮辱公務員之犯意，
    當場以「幹你娘，警察算什麼東西」之言語，侮辱陳建祿及高豫輝二人，更於警
    員將其二人帶返土牛派出所處理時，持續以「幹你娘」及「幹」等言詞，對依法
    欲對乙○○製作筆錄之警員高豫輝當場侮辱。
二、案經台中縣警察局東勢分局報請台灣台中地方法院檢察署檢察官偵查起訴。
    理  由
一、訊據被告乙○○、甲○○對右揭事實，坦承不諱，核與證人陳建祿於警訊中所述
    相符，並有警員陳建祿及高豫輝二人出具之職務報告書二份及對被告乙○○、甲
    ○○二人為酒精濃度測試之結果單二紙附卷可稽，被告乙○○、甲○○所為自白
    ，核與事實相符。按服用酒類不能安全駕駛動力交通工具之認定，參考德國、美
    國之認定標準，對於酒精濃度呼氣已達每公升○．五五毫克或血液濃度達百分之
    ○．一一以上，肇事率為一般正常人之十倍，應認為已達不能安全駕駛之標準（
    法務部八十八年五月十八日八八年度法檢字第一六六九號函參照），被告乙○○
    為警攔檢後所測得吐氣中所含酒精濃度達每公升○‧六一毫克，其因服用酒類已
    達不能安全駕駛動力交通工具之程度甚明。另被告甲○○於右揭時地，因不服警
    員所為依法取締，除拒絕出示證件外，並出手拉扯正依法執行職務之警員陳建祿
    、高豫輝衣服，自屬對依法執行職務之公務員施強暴行為，被告甲○○復以「幹
    你娘，警察算什麼東西」之言語，當場侮辱陳建祿及高豫輝二人，經警帶返派出
    所後，被告甲○○持續以「幹你娘」及「幹」之言詞，對依法欲對乙○○製作筆
    錄之警員高豫輝當場侮辱，其妨害公務犯行，亦足認定。
二、核被告乙○○所為，係犯刑法第一百八十五條之三之服用酒類，不能安全駕駛動
    力交通工具而駕駛罪；另被告甲○○於攔檢當場出手拉扯正依法執行職務之警員
    衣服，係犯同法第一百三十五條第一項對於公務員依法執行職務時施強暴罪，其
    另以穢語辱罵執勤警員，係犯同法第一百四十條第一項對於公務員依法執行職務
    時當場侮辱罪，其接續於派出所內出言侮辱警員，乃基於同一對公務員依法執行
    職務時當場侮辱之犯意下所為接續行為，且其對陳建祿及高豫輝二位公務員依法
    執行職務時，當場侮辱，仍屬侵害單一之國家法益，僅成立單純一罪；被告甲○
    ○所犯同法第一百三十五條第一項對於公務員依法執行職務時施強暴罪及同法第
    一百四十條第一項對於公務員依法執行職務時當場侮辱罪二罪間，行為互殊，應
    屬犯意個別之數罪，應分論併罰，公訴人認被告甲○○所犯上開二罪間為想像競
    合之裁判上一罪關係，容有誤會。爰審酌被告乙○○酒後不能安全駕駛，竟仍駕
    車並沿路亂鳴喇叭及任意超車、另審酌被告甲○○經警攔查，竟以強暴之方式拒
    絕受檢，復出言辱罵執勤警員，再參酌其二人之犯罪手段、對被害人所生危害及
    其生活狀況、智識程度、犯後均能坦承犯行、態度良好等一切情狀，分別量處如
    主文所示之刑，並各諭知易科罰金之折算標準，並就被告甲○○部分，定其應執
    行之刑。末查被告乙○○、甲○○二人前均未曾受有期徒刑以上刑之宣告，有臺
    灣高等法院被告全國前案紀錄表各一份在卷可稽，其二人犯後復均能坦承犯行，
    且深具悔意，原復有正當工作，亦有雇主出具之證明書一份附卷可憑，其二人經
    此次偵審程序，日後當知警惕而無再犯之虞，本院綜核各情，認所宣告之刑，均
    以暫不執行為適當，爰各予宣告緩刑二年。
據上論斷，應依刑事訴訟法第二百九十九條第一項前段，刑法第一百八十五條之三、
一百三十五條第一項、第一百四十條第一項、第四十一條、第五十一條第五款、第七
十四條第一款，罰金罰鍰提高標準條例第一條前段、第二條，判決如主文。
中      華      民      國    八十九    年      五      月     十二     日
                                臺灣臺中地方法院刑事第七庭
                                    法  官  林  宗  成
右正本證明與原本無異。
如不服本判決，應於判決送達後十日內向本院提出上訴狀，上訴於臺灣高等法院臺中
分院( 須附繕本 )。
                                    書記官
中      華      民      國    八十九    年      五      月     十六     日
附錄：
刑法第一百八十五條之三
服用毒品、麻醉藥品、酒類或其他相類之物，不能安全駕駛動力交通工具
而駕駛者，處一年以下有期徒刑、拘役或三萬元以下罰金。
刑法第一百三十五條第一項
對於公務員依法執行職務時，施強暴脅迫者，處三年以下有期徒刑、拘役或三百元以
下罰金。
刑法第一百四十條第一項
於公務員依法執行職務時，當場侮辱，或對於其依法執行之職務公然侮辱者，處六月
以下有期徒刑、拘役或一百元以下罰金。


司法院資訊處製作；財團法人民間司法改革基金會備份。
